【裁判字號】    98,審勞再微,2
【裁判日期】    981001
【裁判案由】    再審之訴
【裁判全文】
臺灣高雄地方法院民事裁定           98年度審勞再微字第2號
再審原告    寶揚財經有限公司
法定代理人  乙○○
再審被告    甲○○
上列當事人間請求給付報酬事件，再審原告對於民國98年5 月11
日98年度審勞小上字第5 號確定判決提起再審之訴，本院裁定如
下：
    主  文
再審之訴駁回。
再審訴訟費用由再審原告負擔。
    理  由
一、再審原告主張：再審被告自民國95年10月至96年10月底，承
    攬再審原告經辦襄理之工作，無固定薪資，按業績論件計酬
    ，領取酬勞之方式如客戶為一次給付，再審被告即一次領取
    ，如客戶分期給付，則再審被告亦一次領取，如客戶分期給
    付，則再審原告亦分期領取，為兩造所不爭執，惟原審判決
    以再審原告未具體指明原判決有何不適用法規或適用法規不
    當而駁回上訴，然再審原告於已就第一審法院認定承攬關係
    中工作完成之事實，指出認定錯誤之陳明，原審認事用法有
    所違誤，系爭工作完成之認定，應以再審原告簽完約並經確
    認客戶給付服務報酬後，始屬工作完成，則本件再審原告應
    給付再審被告之金額即非新臺幣（下同）59,730元，第一審
    法院認定工作完成之事實即已錯誤，又第二審法院並未就第
    一審法院所認定之事實做出更正，致影響再審原告權利甚鉅
    ，爰提起本件再審之訴，聲明請求廢棄原確定判決，並判決
    給付金額為30,190 元。
二、按再審之訴不合法者，法院應以裁定駁回之，民事訴訟法第
    502 條第1 項定有明文。次按再審之訴，應於30日之不變期
    間內提起；前項期間，自判決確定時起算，其再審之理由發
    生或知悉在後者，均自知悉時起算，民事訴訟法第500 條第
    1 項、第2 項定有明文。又按提起再審之訴，應以訴狀表明
    聲明不服之判決及提起再審之訴之陳述，及應於如何程度廢
    棄原判決及就本案如何判決之聲明，暨再審理由及關於再審
    理由並遵守不變期間之證據，為同法第501 條第1 項第2 款
    、第3 款、第4 款所明定。再審之訴，應表明再審理由及遵
    守不變期間之證據，否則其訴即屬不合法，其未表明者，毋
    庸命其補正，亦有最高法院60年度臺抗第538 號及第688 號
    等判例意旨可供參照。
三、經查：原確定裁定係未經宣示於98年5 月11日所為，本不得
    抗告，嗣於同年5 月14日送達再審原告，此有送達證書1紙
    附於97年度審勞小上字第5 號卷可稽（見第二審卷第21頁）
    ，本件再審原告以原審適用法規有誤為提起本件再審之訴之
    事由，並未表明關於遵守不變期間之證據，其再審之訴已難
    謂合法。又再審原告遲至98年6 月19日方提起本件再審之訴
    ，亦有本院收文戳章在卷可憑，再審原告於收受原裁定後至
    遲應於30日內提起，而同年6 月13日及14日為假日，則應以
    同年6 月15日為期限末日，惟再審原告於同年6 月19日提起
    本訴顯逾30日之不變期間，再審原告復未舉證證明其有何知
    悉再審事由在後之情事，參照前揭說明，其提起本件再審之
    聲請，顯不合法。從而，本件再審之聲請為不合法，應逕以
    裁定駁回之。
四、依民事訴訟法第502 條第1 項、第95條、第78條，裁定如主
    文。
中    華    民    國    98    年    10    月    1     日
                    民事第二庭審判長  法  官  張維君
                                      法  官  秦慧君
                                      法  官  謝雨真
以上正本係照原本作成。
本裁定不得抗告。
中    華    民    國    98    年    10    月    1     日
                                      書記官  林怡君


司法院資訊處製作；財團法人民間司法改革基金會備份。
